臺灣桃園地方法院刑事判決           100年度審訴字第1285號
公  訴  人  臺灣桃園地方法院檢察署檢察官
被      告  王世薊
上列被告因毒品危害防制條例案件，經檢察官提起公訴（100 年
度毒偵字第1449號），嗣於本院準備程序進行中，被告就被訴事
實為有罪之陳述，經本院告知簡式審判程序意旨，並聽取公訴人
及被告之意見後，本院合議庭裁定改由受命法官獨任依簡式審判
程序審理，並判決如下：
    主  文
王世薊施用第一級毒品，累犯，處有期徒刑壹年肆月。
    事  實
一、王世薊前於民國87年間因施用毒品案件，經臺灣高等法院裁
    定送觀察、勒戒後，認有繼續施用毒品之傾向，再由臺灣高
    等法院裁定令入戒治處所施以強制戒治，因其戒治成效經評
    定為合格，嗣經裁定停止戒治，於88年1 月20日停止戒治出
    所，並付保護管束，迄至88年7 月19日保護管束期滿未經撤
    銷，視為強制戒治期滿執行完畢，該次施用毒品犯行，並經
    臺灣高等法院以87年度上訴字第1920號判決免刑確定。於90
    年間（即前開強制戒治執行完畢釋放後5 年內）復因施用毒
    品案件，經本院以90年度毒聲字第4395號裁定令入戒治處所
    施以強制戒治，因其戒治成效經評定為合格，復經本院以91
    年度毒聲字第3634號裁定停止戒治，於92年1 月15日停止戒
    治出所，併付保護管束，迄至92年5 月3 日保護管束期滿未
    經撤銷，視為強制戒治期滿執行完畢，該次施用毒品犯行，
    並經本院以91年度訴字第811 號判決分別判處有期徒刑7 月
    、4 月，並定應執行有期徒刑9 月確定。於95年間因施用第
    一級毒品案件，經臺灣高等法院以96年度上訴字第2892號判
    決判處有期徒刑10月，減為有期徒刑5 月確定，並於97年5
    月26日縮刑期滿執行完畢。詎其猶不知悛悔，復分別基於施
    用第一級毒品海洛因、第二級毒品甲基安非他命之犯意，於
    99 年8月19日某時，在桃園縣平鎮市○○路161 巷78號住處
    ，以將第一級毒品海洛因及第二級毒品甲基安非他命一併置
    入玻璃球內燒烤之方式，同時施用第一級毒品海洛因及第二
    級毒品甲基安非他命1 次。嗣於99年8 月20日晚間7 時許，
    在桃園縣中壢市功學社新村210 號前為警攔檢盤查，並經其
    同意後採集尿液送驗，檢驗結果呈現嗎啡及甲基安非他命陽
    性反應，始悉上情。
二、案經桃園縣政府警察局龜山分局報請臺灣桃園地方法院檢察
    署檢察官偵查起訴。
    理  由
一、本案被告王世薊所犯之罪，均非法定刑為死刑、無期徒刑或
    最輕本刑3 年以上有期徒刑之罪，亦非高等法院管轄第一審
    之案件，而被告於準備程序中就被訴事實已為有罪之陳述，
    經本院告知簡式審判程序之旨，並聽取公訴人及被告之意見
    後，本院合議庭乃依刑事訴訟法第273 條之1 第1 項規定，
    裁定由受命法官獨任進行簡式審判程序，合先敘明。
二、上揭犯罪事實，業據被告於本院審理時坦承不諱，且被告於
    99年8 月20日為警採集之尿液，經送驗結果，呈現嗎啡陽性
    及甲基安非他命陽性反應，此有臺灣檢驗科技股份有限公司
    濫用藥物檢驗報告、桃園縣政府警察局龜山分局被採尿人尿
    液暨毒品真實姓名與編號對照表等在卷可稽，足認被告之自
    白堪認與事實相符。另被告曾有事實欄一所載之施用毒品犯
    行，有臺灣高等法院被告前案紀錄表1 紙附卷可稽，被告本
    件施用毒品之犯行既非初犯，亦非毒品危害防制條例第20條
    第3 項所指「5 年後再犯」之情形，即應依法訴追審理。從
    而，本案事證明確，被告施用第一、二級毒品犯行，洵堪認
    定，應依法論科。
三、核被告所為，係犯毒品危害防制條例第10條第1 項、第2 項
    之施用第一級、第二級毒品罪。被告施用第一級、第二級毒
    品前持有第一、二級毒品之低度行為，均為施用第一、二級
    毒品之高度行為所吸收，均不另論罪。又被告同時以將第一
    級毒品海洛因、第二級毒品甲基安非他命置於吸食器內一起
    施用之行為，係一行為觸犯二罪名之想像競合犯，應從一重
    之施用第一級毒品罪論處，公訴意旨認被告所犯上開2 罪，
    應分論併罰，容有誤會。被告有事實欄一所載之犯罪科刑及
    執行完畢紀錄，此有臺灣高等法院被告前案紀錄表在卷可按
    。被告受徒刑之執行完畢後，於5 年以內，故意再犯本件有
    期徒刑以上之罪，為累犯，應依刑法第47條第1 項之規定加
    重其刑。爰審酌被告之素行，其前因施用毒品案件，經觀察
    、勒戒及強制戒治執行完畢，迭經法院判決罪刑並執行完畢
    後，仍無戒除毒癮之決心，再為本件施用毒品犯行，顯見其
    定力不足、意志不堅、易受外界誘惑，原不宜寬縱，惟念其
    於本院審理時終坦承犯行，態度尚屬良好等一切情狀，量處
    如主文所示之刑，以示懲儆。
據上論斷，應依刑事訴訟法第273 條之1 第1 項、第299 條第1
項前段，毒品危害防制條例第10條第1 項、第2 項，刑法第11條
前段、第47條第1 項、第55條，判決如主文。
本案經檢察官呂如琦到庭執行職務。
中    華    民    國    100    年     7   月    28    日
                      刑事庭法  官  顏世翠
以上正本證明與原本無異。
如不服本判決，得自收受送達之翌日起10日內向本院提出上訴狀
（應附繕本），其未敘述上訴理由者，應於上訴期間屆滿後20日
內補提理由書狀於本院，上訴於臺灣高等法院。
                            書記官  張筆隆
中    華    民    國    100    年     7   月    28    日
附錄本案論罪科刑法條：
毒品危害防制條例第10條
施用第一級毒品者，處六月以上五年以下有期徒刑。
施用第二級毒品者，處三年以下有期徒刑。